---
title: "미세먼지량 예측 모형"
author: "20160131 김지현"
date: '2020 10 25 '
output: 
  html_document:
    fig_width: 7
    fig_height: 5
    fig_caption: true
    theme: yeti
    highlight: kate
    toc: true
    toc_float: true
    toc_depth: 3
---
```{r}
library(tidyverse)
library(tsibble)
library(fpp3)
```
```{r}
setwd('C:/Users/JIHYUN/Desktop/수업/통계학특강/2차과제')
```


# 8개 도시 월별 미세먼지 측정량
## 데이터 전처리
* tot는 제거
```{r}
pm10w <- readr::read_csv('PM10w.csv') %>%
            select(-tot)

head(pm10w)
```

### 결측확인
```{r}
colSums(is.na(pm10w))
```

```{r}
pm10w$sejong[is.na(pm10w$sejong)]
```



### WDF를  LDF로 변환
```{r}
pm10w <- pivot_longer(pm10w,
             col = c(-yymm,seoul,busan,incheon,
                     gwangju,daejeon,ulsan,sejong),
             names_to = 'city',
             values_to = 'y')
pm10w
```


### tisbble로 변환
* yymm칼럼의 데이터형을 시간형태로 변환
```{r}
pm10w <- pm10w %>%
  mutate(yymm = yearmonth(yymm)) %>% 
  as_tsibble(key=city,index= yymm)
pm10w
```

## 데이터 탐색
### 기초 통계량
* na.rm=T -> 결측 대체하고 계산

#### 연별 미세먼지 평균
```{r}
pm10w %>% 
  index_by(Year=year(yymm))%>%
  summarize(n=n(),my=mean(y, na.rm= T))

```

#### 분기별 미세먼지 평균
```{r}
pm10w %>% 
  index_by(Quarter=quarter(yymm))%>%
  summarize(n=n(),my=mean(y, na.rm= T))
```

#### 월별 미세먼지 평균
```{r}
pm10w %>% 
  index_by(Month=month(yymm))%>%
  summarize(n=n(),my=mean(y, na.rm= T))
```


#### 도시별 연평균 미세먼지 측정량
```{r}
yyfd <- pm10w %>% 
  index_by(Year=year(yymm))%>%
  group_by(city)%>%
  summarize(n=n(),my=mean(y, na.rm= T))
yyfd
```

#### 도시별 월평균 미세먼지 측정량
```{r}
mmfd <- pm10w %>% 
  index_by(Month=month(yymm))%>%
  group_by(city)%>%
  summarize(n=n(),my=mean(y, na.rm= T))
mmfd
```

#### 도시별 분기별 미세먼지 측정량
```{r}
qqfd <- pm10w %>% 
  index_by(quarter=quarter(yymm))%>%
  group_by(city)%>%
  summarize(n=n(),my=mean(y, na.rm= T))
qqfd
```


## 시계열 그림
* 추세가 없고 등분산이지만 계절성이 있어 비정상 시계열로보인다.
```{r}
pm10w %>%
  autoplot(y) +
  ylab("finedust(㎍/m³)") +
  labs(title="monthly finedust measured quantity of 8 city")+
  xlab("year month")
```

## 계절성 그림 (gg_series, gg_subseries)
```{r}
pm10w %>% gg_season(y, labels = "left")+
  ylab("finedust(㎍/m³)")+
  xlab("month")+
  ggtitle("Seasonal plot : finedust measured quantity of 8 city")
```

```{r}
pm10w %>%
  gg_subseries(y) +
  ylab("finedust(㎍/m³)") +
  xlab("month")+
  ggtitle("Seasonal subseries plot : finedust measured quantity of 8 city")
```

## ACF의 특징 기술
* 계절성이있는 비정상 시계열의 acf모양인 scalloped pattern을 보인다.
```{r}
pm10w %>% ACF(y, lag_max=12)
```

```{r}
autoplot(ACF(pm10w,y,type='cor'))
```

## Ljung-Box 검정

* p-value가 $\alpha=0.05$보다 작으므로 $H_0=\rho_1= ... =\rho_{12}=0$를 기각한다. 따라서 y를 백색잡음으로 보기 어렵다.

```{r}
pm10w %>% features(y, ljung_box,lag=12, dof=0)
```

# 서울 미세먼지 
```{r}
pm10s <- pm10w %>%
          filter(city=='seoul') %>%
          select(-city)
pm10s
```

## 시계열 그림
```{r}
autoplot(pm10s)+
  labs(title="monthly finedust measured quantity of Seoul")+
  xlab("month")
```

## 계절성 검토
* 서울의 미세먼지 측정량은 2월~5월 , 10월~12월에 증가하고, 7~9월에 감소하는 계절성을 보인다.
```{r}
pm10s %>% gg_season(y, labels = "both")+
  ylab("finedust(㎍/m³)")+
  xlab("year month")+
  ggtitle("Seasonal plot : finedust measured quantity of seoul")
```

```{r}
pm10s %>%
  gg_subseries(y) +
  ylab("finedust(㎍/m³)") +
  xlab("month")+
  ggtitle("Seasonal subseries plot : findust measured quantity of seoul")
```

## 시계열 그림, 계절성 검토. 추세여부, 등분산성등을 설명하시오
* 서울의 미세먼지 측정량은 2월~5월 , 10월~12월에 증가하고, 7~9월에 감소하는 계절성을 보인다.
* 추세는 존재하지않는 것으로 보이며 등분산성을 가지는 것으로 보인다.


## 자료 분할
* TRN(적합용) : 2010.1~2017.12 월별 미세먼지 측졍량
* TST(검정용) : 2018.1~2019.12ㅎ 월별 미세먼지 측정량
```{r}
TRN <- filter_index(pm10s, ~'2017 12')
TST <- filter_index(pm10s,'2018 1'~'2020 1')
```

## TRN를  X11, SEATS, STL로 분해하고 설명하시오
### x11 decomposition
* 분해결과 미세먼지 측정량은 몇년도든 간 3월에 가장 높다.
* 뚜렷한 계절성을 갖고, 등분산이며 결정적 추세는 존재하지않는 것으로 보인다.

```{r}
library(seasonal)
x11_dcmp <- pm10s %>%
  model(x11 = feasts:::X11(y, type = "additive")) %>%
  components()
autoplot(x11_dcmp) + xlab("Year Month") +
  ggtitle("Additive X11 decomposition of finedust measured quantity in the Seoul")
```

```{r}
x11_dcmp %>%
  ggplot(aes(x = yymm)) +
  geom_line(aes(y = y, colour = "Data")) +
  geom_line(aes(y = season_adjust, colour = "Seasonally Adjusted")) +
  geom_line(aes(y = trend, colour = "Trend")) +
  xlab("Year Month") + ylab("㎍/m³") +
  ggtitle("finedust measured quantity in the Seoul") +
  scale_colour_manual(values=c("gray","blue","red"),
             breaks=c("Data","Seasonally Adjusted","Trend"))
```

```{r}
x11_dcmp %>%
  gg_subseries(seasonal)
```

### SEATS decomposition
* 분해결과 서울시 미세먼지 측정량은 감소하는 추세이며 등분산이고 뚜렷한 계절성을 가지는 것으로 보인다.
```{r}
seats_dcmp <- pm10s %>%
  model(seats = feasts:::SEATS(y)) %>%
  components()
autoplot(seats_dcmp)+ xlab("Year Month") +
  ggtitle("Additive X11 decomposition of finedust measured quantity in the Seoul")
```

### STL decomposition
* 분해결과 결정적 추세는 존재하지 않으며 등분산이며 뚜렷한 계절성을 가지는 것으로보인다.
```{r}
pm10s %>%
  model(STL(y ~ trend(window=7) + season(window='periodic'),
    robust = TRUE)) %>%
  components() %>%
  autoplot()+ xlab("Year Month") +
  ggtitle("Additive X11 decomposition of finedust measured quantity in the Seoul")
```

## 단순예측법 실행
### MBL 생성
```{r}
MS <- model(TRN,
      mn = MEAN(y),
      rw = NAIVE(y),
      rwd = RW(y~drift()),
      srw = SNAIVE(y))
MS
```

```{r}
AS <- augment(MS)
autoplot(AS, .fitted)+
  autolayer(AS,y,color='gray',size=2)+
  ggtitle('TRN: augment(MS)$.fitted')
```

```{r}
autoplot(AS,.resid)+
  ggtitle('TRN: augment(MS)$.resid')
```

```{r}
features(AS,.resid,ljung_box, lag=4, dof=0)
```

### FBL생성
```{r}
FS <- forecast(MS, data=pm10s)
FS
autoplot(FS,TRN, level=NULL)+
  autolayer(TST,y)
autoplot(FS,pm10s,level=NULL,size=2)
```

### 성능 평가
#### TRN에 대한 성능평가
* TRN에서의 성능은 rwd의 RMSE,MAE,MAPE가 각각 06916,9.445097,21.17628로 rwd모델이 가장 우수한 것으로 나타났다.
```{r}
as.data.frame(accuracy(MS))
```
#### TST에 대한 성능평가
* TST에서의 성능은 SRW의 RMSE,MAE,MAPE가 각각 9.313968, 7.916667,21.54606로 가장 우수한것으로 나타났다.
```{r}
as.data.frame(accuracy(FS,  data=pm10s))
```

### 최종모형 -SNAIVE
* TST에서 성능이 가장 좋은 snaive모델을 최종모형으로 선택
```{r}
MSRW <- model(TRN,
      srw = SNAIVE(y))
MSRW
```

```{r}
ASRW <- augment(MSRW)
ASRW
```

### 예측값 생성
```{r}
FSRW <- forecast(MSRW, data=pm10s)
```

### 모형평가
* TRN평가
```{r}
accuracy(MSRW)
```
* TST평가
```{r}
accuracy(FSRW, pm10s)
```

### 잔차 검토 
* 잔차는 등분산에 가깝고, 잔차의 ACF에서 잔차의 자기상관이 없고, 정규분포를 따르는 것으로 보인다.
```{r}
MSRW %>% 
  gg_tsresiduals()
```

#### 잔차의 백색잡음 검정
* p-value가 $\alpha=0.05$보다 크다.따라서 $H_0=\rho_1= ... =\rho_{12}=0$를 기각할 수 없다. 
```{r}
features(ASRW,.resid, ljung_box, lag=12,dof=0)
```

