---
title: "당뇨병약 매출 분석"
author: "20160131 김지현"
date: '2020 11 11 '
output: 
  html_document:
    fig_width: 7
    fig_height: 5
    fig_caption: true
    theme: yeti
    highlight: kate
    toc: true
    toc_float: true
    toc_depth: 3
---

## 자료읽기

* tsibbledata::PBS: 호주 월별 의료보험 약처방 65219x9
   * a10: ATC2=='A10' : Antidiabetic drug(당뇨병 약) 매출 
   * h02: ATC2=='H02' : Corticosteroid drug(부신피질 호르몬제:피부질환, 류마티스 등에 쓰임) 매출
   
역할|변수
----|----
index|Month [1M] 1991.7 ~ 2008.6 
key|Concession{Concession, General} 
&nbsp;|Type{Co-payments, Safty net}
&nbsp;|ATC1{..}
&nbsp;|ATC2{..}
obs|Script 월별 처방건수
&nbsp;|Cost 월별 처방비용(매출)


```{r include=FALSE}
library(tidyverse)
library(fpp3)
library(gridExtra)
```

```{r include=FALSE}
setwd('C:/Users/JIHYUN/Desktop/수업/통계학특강/3차과제')
```


```{r}
a10 <- PBS %>%
  filter(ATC2=="A10") %>%
  select(Month, Concession, Type, Cost) %>%
  summarise(TotalC = sum(Cost)) %>%
  mutate(Cost = TotalC/1e6)   %>%        # Cost의 단위를 백만단위로 변경
  select(Month, Cost)
a10
```


```{r}
TRN <- filter_index(a10, .~'2000 12')
TST <- filter_index(a10, '2001 1'~.)
```

## 탐색/분할
### 시계열 그림
* 결정척 추세가 있고, 분산이 증가하여 이분산이고, 계절성이 존재하므로 비정상 시계열로보인다.
* 당뇨병 매출액은 연초에 가장 높으며 강한 계절성을 가지고 있다.
```{r}
a10 %>%
  autoplot(Cost) +
  ylab("Cost(1e6)" )+
  labs(title="monthly Cost of Antidiabetic drug")+
  xlab("year month")
```

* 계절성 시각화 (gg_series, gg_subseries)
* 1월에 가장 매출이 높은 계절성을 가지고있다.
```{r}
a10 %>% gg_season(Cost, labels = "left")+
  ylab("Cost(1e6)")+
  xlab("month")+
  ggtitle("Seasonal plot : monthly Cost of Antidiabetic drug")
```

```{r}
a10 %>%
  gg_subseries(Cost) +
  ylab("Cost(1e6)")+
  xlab("month")+
  ggtitle("Seasonal plot : monthly Cost of Antidiabetic drug")
```


* acf그림에서 자기상관이 사라지지 않는 비정상 시계열의 특징을 보인다.
```{r}
gg_tsdisplay(a10, Cost, plot_type = 'partial')
```

```{r}
autoplot(a10, Cost)+geom_point() +geom_smooth(method='lm')
```

## 모형
### 모형 적합
-  시계열 회귀(결정적 추세모형)을 적합
-  시계열 회귀(결정적 추세 + 계절가변수)을 적합

```{r}
MM <- model(TRN,
            LLT = TSLM(log(Cost)~trend()),
            LLTS = TSLM(log(Cost)~trend()+season()))
report(MM)
```

### TRN에서 모형적합도 비교
    * TRN에서 MAPE 기준 LLTS=4.01 < LLT=11.3 
    * ALCc 기준 LLTS = -645.2379 < LLT = -423.3805
    * TRN에서의 성능은 MAPE가 낮은 LLTS가 좋다.
```{r}
accuracy(MM)
```

```{r}
glance(MM)
```

```{r}
glance(MM)$AICc
```

### 적합값 저장/잔차분석
* LLT의 잔차가 패턴을 가지는 것으로 보아 잔차안에 정보가 남아있는 것으로 보인다.
```{r}
AA <- augment(MM)

# LLT (결정적 추세모형) 잔차 잔차분석
gg_tsdisplay(filter(AA, .model=='LLT'), .resid, plot_type = 'partial')+ggtitle('LLT')
```

```{r}
# LLTS (결정적 추세 + 계절가변수) 잔차분석
gg_tsdisplay(filter(AA, .model=='LLTS'), .resid, plot_type = 'partial')+ggtitle('LLTS')
```


    * 1만 간격으로 잔차가 등분산인 것으로 보인다.
    * 잔차안에 정보가 남아있는지 개별모형검토 과정에서 검정으로 확인해봐야한다.
    
    
* 예측값 저장
```{r}
FF <- forecast(MM, new_data = TST)
```

### TST에서 모형 적합도 비교
    * TRN에서 MAPE 기준 LLTS=1.82 < LLT=2.97
    * TST에서의 성능도 LLTS가 더 좋다.
```{r}
accuracy(FF, data=a10)
```



### 예측값 시각화/개별모형 검토
```{r}
autoplot(FF, data=a10, level=NULL)
```


```{r}
# 개별모형 검토
# LLT 의 과거값, 적합값, 예측값 시각화
MLLT <- select(MM, LLT)
report(MLLT)
```

  * $p-value=0.000000822<\alpha=0.05$이므로 $H_0:\rho_1=...=\rho_10=0$을 기각, 자기상관이 남아있는 것으로 보인다.

```{r}
#gg_tsresiduals(LLT) : 위의 결과와 동일
features(filter(AA, .model=='LLT'),.resid,ljung_box, lag=10, dof=2)
```


```{r}
G1 <- autoplot(filter(FF, .model=='LLT'), data=a10)+ geom_line(aes(y=.fitted, color='Fitted'),data=filter(AA, .model=='LLT'))+ggtitle('LLT')
```

```{r}
# LLTS 의 과거값, 적합값, 예측값 시각화
MLLTS <- select(MM, LLTS)
report(MLLTS)
```

  * $p-value=0.225>\alpha=0.05$이므로 $H_0:\rho_1=...=\rho_10=0$을 채택, 잔차가 백삭잡음 이고, 모형이 성공적인 것으로 보인다.
  
```{r}
#gg_tsresiduals(LLTS) : 위의 결과와 동일
features(filter(AA, .model=='LLTS'),.resid,ljung_box, lag=10, dof=3)
```

```{r}
G2 <- autoplot(filter(FF, .model=='LLTS'), data=a10)+ geom_line(aes(y=.fitted, color='Fitted'),data=filter(AA, .model=='LLTS'))+ggtitle('LLTS')
```


```{r}
gridExtra::grid.arrange(G1,G2)
```


```{r}
# 예측값 확인
cbind(
  tail(a10)[,c('Month','Cost')],
  LLT = tail(filter(FF,.model=='LLT')$.mean),
  LLTS = tail(filter(FF,.model=='LLTS')$.mean))
```

### 최종모형 - LLTS (결정적 추세 + 계절가변수)
* 최종모형을 TST에서 MAPE가 낮고, 잔차가 백색잡음인 LLTS(결정적 추세 + 계절가변수)로 결정.
```{r}
MLLTS <-model(TRN, LLTS = TSLM(log(Cost)~trend()+season()))
```




