---
title: "코로나 확진자수 예측"
author: "20160131 김지현"
date: '2020 12 15 '
output: 
  html_document:
    fig_width: 7
    fig_height: 5
    fig_caption: true
    theme: yeti
    highlight: kate
    toc: true
    toc_float: true
    toc_depth: 3

---
# 코로나 확진자수 예측
## 자료읽기

```{r include=FALSE}
library(tidyverse)
library(fpp3)
library(gridExtra)
```

```{r include=FALSE}
setwd('C:/Users/JIHYUN/Desktop/수업/통계학특강/3차과제')
```

```{r}
origianl_TSB  <- read_csv('data/kr_daily.csv')

```


* 자료중 날짜와 confirmed(확진자수)만 사용 

```{r}
library(lubridate)
TSB <- origianl_TSB  %>% 
    mutate(ymd=ymd(date)) %>%
    select(ymd,confirmed)
TSB <- as_tsibble(TSB,index=ymd)
```

```{r}
head(TSB)
```


## 분할
* 2020/11/30까지의 확진자를 TRN으로 설정
```{r}
TRN <- filter_index(TSB, .~'2020-11-30')
TST <- filter_index(TSB, '2020-12-01'~.)
```

## 탐색
```{r}
autoplot(TSB)
```


```{r}
gg_tsdisplay(TSB,TSB$confirmed,plot_type = 'partial')
```

acf가 천천히 감소하는 비정상 시계열의 특징을 보인다.
계절성은 없는 것으로 보이며 추세가 있는 것으로 보인다.
```{r}
autoplot(TSB) + geom_point() + geom_smooth(method = 'lm')
```

## 모형

###  ETS: 최적모형을 탐색하고, AICc로 최종모형을 결정

* 모형적합


```{r}
MM <- model(TRN,
 # ETS 자동선택
 ETS = ETS(log(confirmed)),
 # ETS(E=A, T=A, S=N) = Holt Linear
 AAN = ETS(log(confirmed)~error('A')+trend('A')+season('N')),
 #ETS(E=A,T=ad,S=N) = Holt
 ADN = ETS(log(confirmed)~error('A')+trend('Ad') + season('N')))
```


* TRN에서 모형적합도 비교
    * TRN에서 MAPE 기준 ADN=2.26 < ETS=2.44 = AAN=2.44 
    * ALCC 기준 AAN=283.=ETS = 283. < ADN=290. 
    
```{r}
accuracy(MM)
```


```{r}
glance(MM)

```


* 적합값 저장/잔차 분석 

```{r}
AA <- augment(MM)
# ETS(자동선택) 잔차분석
gg_tsdisplay(filter(AA, .model=="ETS"), .resid, plot_type = 'partial') + ggtitle(
'ETS')
```


```{r}
# ETS(A,A,N) 잔차분석
gg_tsdisplay(filter(AA, .model=="AAN"), .resid, plot_type = 'partial') + ggtitle(
'AAN')
```


```{r}
## ETS(A,Ad,N) 잔차분석
gg_tsdisplay(filter(AA, .model=="ADN"), .resid, plot_type = 'partial') + ggtitle(
'ADN')
```

* 예측값 저장(TST)/ 모형평가
```{r}
FF <- forecast(MM,new_data=TST)
accuracy(FF, data=TSB)
autoplot(FF, data=TSB, level = NULL)
```




* 개별모형 검토
```{r}
# 개별모형 검토
# ETS의 과거값, 적합값, 예측값 시각화
METS <- select(MM, ETS)
report(METS)
```

```{r}
features(filter(AA, .model=='ETS'), .resid, ljung_box, lag=10, dof=2)

G1 <- autoplot(filter(FF, .model=='ETS'),data=TSB)+
 geom_line(aes(y=.fitted, color='Fitted'), data = filter(AA, .model=='ETS')) + ggtitle('ETS')
```

p-value가 $\alpha=0.05$보다 작으므로 잔차는 백색잡음이 아니다.


```{r}
MAAN <- select(MM, AAN)
report(MAAN)
```

```{r}
features(filter(AA, .model=='AAN'), .resid, ljung_box, lag=10, dof=2)
G2 <- autoplot(filter(FF, .model=='AAN'),data=TSB)+
 geom_line(aes(y=.fitted, color='Fitted'), data =filter(AA, .model=='AAN')) + ggtitle('ETS(AAN)')

```
p-value가 $\alpha=0.05$보다 작으므로 잔차는 백색잡음이 아니다.

```{r}
# ADN의 과거값, 적합값, 예측값 시각화
MADN <- select(MM, ADN)
report(MADN)
```

```{r}
features(filter(AA, .model=='ADN'), .resid, ljung_box, lag=10, dof=3)

G3 <- autoplot(filter(FF, .model=='ADN'), data=TSB)+geom_line(aes(y=.fitted, color='Fitted'), data=filter(AA,.model=='ADN'))+ggtitle('ETS(ADN)')
```
p-value가 $\alpha=0.05$보다 작으므로 잔차는 백색잡음이 아니다.



```{r}
gridExtra::grid.arrange(G1,G2,G3, nrow=3)
```

```{r}
# 예측값 확인
cbind(
 tail(TSB)[,c('ymd','confirmed')],
 ADN = tail(filter(FF,.model=='ADN')$.mean),
 ETS = tail(filter(FF,.model=='ETS')$.mean),
 AAN = tail(filter(FF,.model=='AAN')$.mean))
```


* 최종모형
AICc=2.44인 자동선택모형 ETS로 결정


### ARIMA: 최적모형을 탐색하고, AICc로 최종모형을 결정
계절성이 존재하지 않음


```{r paged.print=TRUE}
features(TSB, log(confirmed), unitroot_ndiffs)
```

최적의 차분차수는 d=2이다.

```{r}
gg_tsdisplay(TSB,difference(log(confirmed), differences = 2),plot_type = 'partial')
```

acf가 지수적으로 감소하고, pacf가 절단퇸 형태로 q=2로 보겠다.

```{r}
MM <- model(TRN,
 # 자동선택
  MAUTO = ARIMA(log(confirmed)),
 M022000 = ARIMA(log(confirmed)~pdq(0,2,2)+PDQ(0,0,0)),
 M102000 = ARIMA(log(confirmed)~pdq(1,0,2)+PDQ(2,0,1)+1))
```

* TRN에서 모형적합도 비교
    * TRN에서 MAPE 기준 M022000=2.35  < MAUTO= 2.46 = M102000=2.46
    * ALCC 기준 MAUTO=-650.< M022000 = -633. <  M102000= -573.

```{r}
glance(MM)
accuracy(MM)
```


* 적합값 저장/잔차 분석
```{r}
#MAUTO
MAUTO <- select(MM, MAUTO)
gg_tsresiduals(MAUTO) 
```


```{r}
AAUTO <- augment(MAUTO)
features(AAUTO, .resid, ljung_box, lag=24, dof=1+2+2+2+0+1+7)
```

p-value가 $\alpha=0.05$보다 작으므로 잔차는 백색잡음이 아니다.


```{r}
report(MAUTO)
```

```{r}
gg_arma(MAUTO)
```

점이 모두 단위원 안에 있으로 정상이고 가역이다.

```{r}
FAUTO <- forecast(MAUTO,new_data = TST )
G4 <- autoplot(filter(FAUTO, .model=='MAUTO'),data=TSB)+
 geom_line(aes(y=.fitted, color='Fitted'), data =filter(AAUTO, .model=='MAUTO')) + ggtitle('ARIMA(1,2,2)(2,0,1)+7')

```


```{r}
G4
```


```{r}
# M022000
MM022000 <- select(MM, M022000)
gg_tsresiduals(MM022000) 
AM022000 <- augment(MM022000)
report(MM022000)


```

```{r}
features(AM022000, .resid, ljung_box, lag=24, dof=4)
```
p-value가 $\alpha$=0.05보다 작으므로 잔차는 백색잡음이 아니다.


```{r}
gg_arma(MM022000)
```
점이 모두 단위원 안에 있으므로 정상AR이다.

```{r}
FM022000 <- forecast(MM022000,new_data = TST )
G5 <- autoplot(filter(FM022000, .model=='M022000'),data=TSB)+
 geom_line(aes(y=.fitted, color='Fitted'), data =filter(AM022000, .model=='M022000')) + ggtitle('ARIMA(0,2,2)(0,0,0)')
G5
```



```{r}
# M102000
MM102000 <- select(MM, M102000)
gg_tsresiduals(MM102000) 
AM102000 <- augment(MM102000)
report(MM102000)
```

```{r}
features(AM102000, .resid, ljung_box, lag=24, dof=4)
```
p-value가 $\alpha$=0.05보다 작으므로 잔차는 백색잡음이 아니다.


```{r}
gg_arma(MM102000)
```
점이 모두 단위원 안에 있으므로 정상AR, 가역MR이다.

```{r}
FM102000 <- forecast(MM102000,new_data = TST )
G6 <- autoplot(filter(FM102000, .model=='M102000'),data=TSB)+
 geom_line(aes(y=.fitted, color='Fitted'), data =filter(AM102000, .model=='M102000')) + ggtitle('ARIMA(1,0,2)(0,0,0)+1')
G6
```


* 최종모형 

AICc=-650.인 자동선택모형 MAUTO로 결정

##  2020.12.1~2020.12.15까지 확진자수 예측값과 예측그림



```{r}
cbind(
 tail(TSB,n=15)[,c('ymd','confirmed')],
 ADN = tail(filter(FF,.model=='ADN')$.mean,n=15),
 ETS = tail(filter(FF,.model=='ETS')$.mean,n=15),
 AAN = tail(filter(FF,.model=='AAN')$.mean,n=15),
 MAUTO= tail(filter(FAUTO,.model=='MAUTO')$.mean,n=15),
 MM022000= tail(filter(FM022000,.model=='M022000')$.mean,n=15),
 MM102000= tail(filter(FM102000,.model=='M102000')$.mean,n=15))
```



```{r}
MM <- model(TRN,
 # ETS 자동선택
 ETS = ETS(log(confirmed)),
 # ETS(E=A, T=A, S=N) = Holt Linear
 AAN = ETS(log(confirmed)~error('A')+trend('A')+season('N')),
 #ETS(E=A,T=ad,S=N) = Holt
 ADN = ETS(log(confirmed)~error('A')+trend('Ad') + season('N')),
 # 자동선택
  MAUTO = ARIMA(log(confirmed)),
 M022000 = ARIMA(log(confirmed)~pdq(0,2,2)+PDQ(0,0,0)),
 M102000 = ARIMA(log(confirmed)~pdq(1,0,2)+PDQ(2,0,1)+1))
```

```{r}
TST15 <- filter_index(TSB, '2020-12-01'~'2020-12-15')
FF <- forecast(MM , new_data=TST15)
autoplot(FF, data=TST15, level=NULL)
```

## ETS모형과 ARIMA모형을 비교
```{r}
gridExtra::grid.arrange(G1,G2,G3,G4,G5,G6, nrow=3)
glance(MM)
```

AICc기준
MAUTO=-650.< M022000 = -633. < M102000= -573.
< AAN=283.=ETS = 283. < ADN=290.
이므로
ARIMA모형이 더 우수한 것으로 보인다.
