---
title: "대한민국 인구 분석"
author: "20160131 김지현"
date: '2020 11 10 '
output: 
  html_document:
    fig_width: 7
    fig_height: 5
    fig_caption: true
    theme: yeti
    highlight: kate
    toc: true
    toc_float: true
    toc_depth: 3
---
# 여자 인구 분석
## 자료읽기
* 1960~2017 :통계청 성별 인구추계 자료
    * 2017까지만 실제데이터
* 2018-2019 :인구주택총조사 자료
```{r include=FALSE}
library(tidyverse)
library(fpp3)
library(gridExtra)
```

```{r include=FALSE}
setwd('C:/Users/JIHYUN/Desktop/수업/통계학특강/3차과제')
```

```{r}
origianl_TSB  <- read_csv('data/krpop_MF.csv')
origianl_TSB  <- pivot_longer(origianl_TSB , 
                    cols = c(-yy,male,female),
                    names_to ='sex',
                    values_to = 'y')
TSB <- origianl_TSB  %>% 
    filter(sex == 'female') %>%
    select(yy,y)
```



```{r}
tail(TSB)
```

```{r}
TSB <- mutate(TSB, y=y/10000)
#TSB <- mutate(TSB, y=y/10000, lin=1:length(y), quad=lin^2)
TSB <- as_tsibble(TSB,index=yy)
```


## 탐색/분할
* 시계열 그림1
```{r}
autoplot(TSB)
gg_tsdisplay(TSB,y,plot_type = 'partial')
```

* 시계열그림2
```{r}
TRN <- filter_index(TSB, .~2000)
TST <- filter_index(TSB, 2001~.)
autoplot(TSB) + geom_point() + geom_smooth(method = 'lm')
```

## 모형
* 모형적합
```{r}
# 한꺼번에 하기 1: 기본모형만
MM <- model(TRN,
            # ETS 자동선택
            ETS = ETS(log(y)),
            # ETS(E=A, T=A, S=N) = Holt Linear
            AAN = ETS(log(y)~error('A')+trend('A')+season('N')),
            #ETS(E=A,T=ad,S=N) = Holt
            ADN = ETS(log(y)~error('A')+trend('Ad', phi=0.9) + season('N')),
            LLT = TSLM(log(y)~trend()),
            LLTK = TSLM(log(y)~trend(knots=c(1990))))
            #(생략)LQT = TSLM(log(y)~lin+quad)
```

* TRN에서 모형적합도 비교
    * TRN에서 MAPE 기준 AAN=0.065 < ETS=0.066 < ADN=0.117 < LLTK = 1.91 < LLT=2.92
    * ALCC 기준 ETS=-410 < AAN=-408 < ADN=-383 < LLTK=-303 < LLT=-272
```{r}
accuracy(MM)
glance(MM)
```

* 적합값 저장/잔차 분석
```{r}
AA <- augment(MM)

# ETS(자동선택) 잔차분석
gg_tsdisplay(filter(AA, .model=="ETS"), .resid, plot_type = 'partial') + ggtitle('ETS')
```

```{r}
# ETS(A,A,N) 잔차분석
gg_tsdisplay(filter(AA, .model=="AAN"), .resid, plot_type = 'partial') + ggtitle('AAN')
```

```{r}
## ETS(A,Ad,N) 잔차분석
gg_tsdisplay(filter(AA, .model=="ADN"), .resid, plot_type = 'partial') + ggtitle('ADN')
```

```{r}
# LLTK 잔차분석
gg_tsdisplay(filter(AA, .model=="LLTK"), .resid, plot_type = 'partial') + ggtitle('LLTK')
```

```{r}
# LLT 잔차분석
gg_tsdisplay(filter(AA, .model=="LLT"), .resid, plot_type = 'partial') + ggtitle('LLT')
```

* 예측값 저장(TST)/ 모형평가(반드시 TST로 지정해야함)
```{r}
FF <- forecast(MM, h=19)
# FF <- forecast(MM,new_data=TST)
accuracy(FF, data=TSB)

```

* 예측값 시각화/ 개별모형 검토
```{r}
# 과거값, 예측값을 한번에 찍는 방법
autoplot(FF, data=TSB, level = NULL)
```

```{r}
# 과거값, 적합값, 예측값을 한번에 찍는 방법(불안정)
autoplot(FF, TSB, level = NULL) +
  geom_line(aes(y=.fitted, color='Fitted'), data=AA)
```

```{r}
# 개별모형 검토
# ETS의 과거값, 적합값, 예측값 시각화
METS <- select(MM, ETS)
report(METS)
```

```{r}
# gg_tsresiduals(ETS) : 위 결과와 동일
features(filter(AA, .model=='ETS'), .resid, ljung_box, lag=10, dof=3)
```

```{r}
G1 <- autoplot(filter(FF, .model=='ETS'),data=TSB)+
  geom_line(aes(y=.fitted, color='Fitted'), data = filter(AA, .model=='ETS')) + ggtitle('ETS')

# AAN의 과거값, 적합값, 예측값 시각화
MAAN <- select(MM, AAN)
report(MAAN)
```


```{r}
# gg_tsresiduals(MAAN) : 위 결과와 동일
features(filter(AA, .model=='AAN'), .resid, ljung_box, lag=10, dof=2)
```

```{r}
G2 <- autoplot(filter(FF, .model=='AAN'),data=TSB)+
  geom_line(aes(y=.fitted, color='Fitted'), data =filter(AA, .model=='AAN')) + ggtitle('ETS(AAN)')

# ADN의 과거값, 적합값, 예측값 시각화
MADN <- select(MM, ADN)
report(MADN)
```

```{r}
# gg_tsresiduals(MADN) : 위 결과와 동일
features(filter(AA, .model=='ADN'), .resid, ljung_box, lag=10, dof=3)
```

```{r}
G3 <- autoplot(filter(FF, .model=='ADN'), data=TSB)+geom_line(aes(y=.fitted, color='Fitted'), data=filter(AA, .model=='ADN'))+ggtitle('ETS(ADN)')

# LLT의 과거값, 적합값, 예측값 시각화
MLLT <- select(MM, LLT)
report(MLLT)
```

```{r}
# gg_tsresiduals(MLLT) : 위 결과와 동임
features(filter(AA, .model=='LLT'),  .resid, ljung_box, lag=10, dof=2)
```

```{r}
G4 <- autoplot(filter(FF, .model=='LLT'), data=TSB)+ geom_line(aes(y=.fitted ,color='Fitted'), data=filter(AA, .model=='LLT'))+ggtitle('LLT:Linear Trend')

# LLTK의 과거값, 적합값, 예측값 시각화
MLLTK <-select(MM, LLTK)
report(MLLTK)
```

```{r}
# gg_tsresiduals(MLLTK) : 위 결과와 동일
features(filter(AA, .model=='LLTK'), .resid, ljung_box, lag=10, dof=3)
```

```{r}
G5 <- autoplot(filter(FF, .model=='LLTK'), data=TSB)+geom_line(aes(y=.fitted,color='Fitted'), data=filter(AA, .model=='LLTK'))+ ggtitle('LLTK:Linear Trend with Knots')
```

```{r}
gridExtra::grid.arrange(G1,G2,G3,G4,G5, nrow=3)
```

```{r}
# 예측값 확인
cbind(
  tail(TSB)[,c('yy','y')],
  ADN = tail(filter(FF,.model=='ADN')$.mean),
  ETS = tail(filter(FF,.model=='ETS')$.mean),
  LLTK= tail(filter(FF,.model=='LLTK')$.mean),
  AAN = tail(filter(FF,.model=='AAN')$.mean),
  LLT = tail(filter(FF,.model=='LLT')$.mean))
```

# 남자 인구 분석
## 자료읽기
```{r}
TSB <- origianl_TSB  %>% 
    filter(sex == 'male') %>%
    select(yy,y)
```


```{r}
tail(TSB)
```

```{r}
TSB <- mutate(TSB, y=y/10000)
#TSB <- mutate(TSB, y=y/10000, lin=1:length(y), quad=lin^2)
TSB <- as_tsibble(TSB,index=yy)
```


## 탐색/분할
* 시계열 그림1
```{r}
autoplot(TSB)
gg_tsdisplay(TSB,y,plot_type = 'partial')
```

* 시계열그림2
```{r}
TRN <- filter_index(TSB, .~2000)
TST <- filter_index(TSB, 2001~.)
autoplot(TSB) + geom_point() + geom_smooth(method = 'lm')
```

## 모형
* 모형적합
```{r}
# 한꺼번에 하기 1: 기본모형만
MM <- model(TRN,
            # ETS 자동선택
            ETS = ETS(log(y)),
            # ETS(E=A, T=A, S=N) = Holt Linear
            AAN = ETS(log(y)~error('A')+trend('A')+season('N')),
            #ETS(E=A,T=ad,S=N) = Holt
            ADN = ETS(log(y)~error('A')+trend('Ad', phi=0.9) + season('N')),
            LLT = TSLM(log(y)~trend()),
            LLTK = TSLM(log(y)~trend(knots=c(1990))))
            #(생략)LQT = TSLM(log(y)~lin+quad)
```

* TRN에서 모형적합도 비교
    * TRN에서 MAPE 기준 AAN=0.065 < ETS=0.066 < ADN=0.117 < LLTK = 1.91 < LLT=2.92
    * ALCc 기준 ETS=-410 < AAN=-408 < ADN=-383 < LLTK=-303 < LLT=-272
```{r}
accuracy(MM)
glance(MM)
```

* 적합값 저장/잔차 분석
```{r}
AA <- augment(MM)

# ETS(자동선택) 잔차분석
gg_tsdisplay(filter(AA, .model=="ETS"), .resid, plot_type = 'partial') + ggtitle('ETS')
```

```{r}
# ETS(A,A,N) 잔차분석
gg_tsdisplay(filter(AA, .model=="AAN"), .resid, plot_type = 'partial') + ggtitle('AAN')
```

```{r}
## ETS(A,Ad,N) 잔차분석
gg_tsdisplay(filter(AA, .model=="ADN"), .resid, plot_type = 'partial') + ggtitle('ADN')
```

```{r}
# LLTK 잔차분석
gg_tsdisplay(filter(AA, .model=="LLTK"), .resid, plot_type = 'partial') + ggtitle('LLTK')
```

```{r}
# LLT 잔차분석
gg_tsdisplay(filter(AA, .model=="LLT"), .resid, plot_type = 'partial') + ggtitle('LLT')
```

* 예측값 저장(TST)/ 모형평가(반드시 TST로 지정해야함)
```{r}
FF <- forecast(MM, h=19)
# FF <- forecast(MM,new_data=TST)
accuracy(FF, data=TSB)

```

* 예측값 시각화/ 개별모형 검토
```{r}
# 과거값, 예측값을 한번에 찍는 방법
autoplot(FF, data=TSB, level = NULL)
```

```{r}
# 과거값, 적합값, 예측값을 한번에 찍는 방법(불안정)
autoplot(FF, TSB, level = NULL) +
  geom_line(aes(y=.fitted, color='Fitted'), data=AA)
```

```{r}
# 개별모형 검토
# ETS의 과거값, 적합값, 예측값 시각화
METS <- select(MM, ETS)
report(METS)
```

```{r}
# gg_tsresiduals(ETS) : 위 결과와 동일
features(filter(AA, .model=='ETS'), .resid, ljung_box, lag=10, dof=3)
```

```{r}
G1 <- autoplot(filter(FF, .model=='ETS'),data=TSB)+
  geom_line(aes(y=.fitted, color='Fitted'), data = filter(AA, .model=='ETS')) + ggtitle('ETS')

# AAN의 과거값, 적합값, 예측값 시각화
MAAN <- select(MM, AAN)
report(MAAN)
```


```{r}
# gg_tsresiduals(MAAN) : 위 결과와 동일
features(filter(AA, .model=='AAN'), .resid, ljung_box, lag=10, dof=2)
```

```{r}
G2 <- autoplot(filter(FF, .model=='AAN'),data=TSB)+
  geom_line(aes(y=.fitted, color='Fitted'), data =filter(AA, .model=='AAN')) + ggtitle('ETS(AAN)')

# ADN의 과거값, 적합값, 예측값 시각화
MADN <- select(MM, ADN)
report(MADN)
```

```{r}
# gg_tsresiduals(MADN) : 위 결과와 동일
features(filter(AA, .model=='ADN'), .resid, ljung_box, lag=10, dof=3)
```

```{r}
G3 <- autoplot(filter(FF, .model=='ADN'), data=TSB)+geom_line(aes(y=.fitted, color='Fitted'), data=filter(AA, .model=='ADN'))+ggtitle('ETS(ADN)')

# LLT의 과거값, 적합값, 예측값 시각화
MLLT <- select(MM, LLT)
report(MLLT)
```

```{r}
# gg_tsresiduals(MLLT) : 위 결과와 동임
features(filter(AA, .model=='LLT'),  .resid, ljung_box, lag=10, dof=3)
```

```{r}
G4 <- autoplot(filter(FF, .model=='LLT'), data=TSB)+ geom_line(aes(y=.fitted ,color='Fitted'), data=filter(AA, .model=='LLT'))+ggtitle('LLT:Linear Trend')

# LLTK의 과거값, 적합값, 예측값 시각화
MLLTK <-select(MM, LLTK)
report(MLLTK)
```

```{r}
# gg_tsresiduals(MLLTK) : 위 결과와 동일
features(filter(AA, .model=='LLTK'), .resid, ljung_box, lag=10, dof=3)
```

```{r}
G5 <- autoplot(filter(FF, .model=='LLTK'), data=TSB)+geom_line(aes(y=.fitted,color='Fitted'), data=filter(AA, .model=='LLTK'))+ ggtitle('LLTK:Linear Trend with Knots')
```

```{r}
gridExtra::grid.arrange(G1,G2,G3,G4,G5, nrow=3)
```

```{r}
# 예측값 확인
cbind(
  tail(TSB)[,c('yy','y')],
  ADN = tail(filter(FF,.model=='ADN')$.mean),
  ETS = tail(filter(FF,.model=='ETS')$.mean),
  LLTK= tail(filter(FF,.model=='LLTK')$.mean),
  AAN = tail(filter(FF,.model=='AAN')$.mean),
  LLT = tail(filter(FF,.model=='LLT')$.mean))
```



