---
title: "fpp3_ch 2_Time_Series_Graphics"
author: "Ji Hyun Kim"
date: '2020 9 24 '
output:
  html_document:
    fig_caption: yes
    fig_height: 5
    fig_width: 7
    highlight: kate
    theme: yeti
  pdf_document:
    toc: yes
    toc_depth: '3'
---

# fpp3 : Ch 2 Time Series Graphics
## ch2. TimeSeries Graphis
### 2.1 tsibble objects
* tsibble : 시간처리를 위해 tidyverse(의 tibble)를 확장한 객체

### index variable
* 인덱스 변수: 시점을 표시하는 변수
* 예 : Year(연도)를 index로 하는 시계열 Observation의 생성

```{r}
library(tidyverse)
library(tsibble)
library(feasts)
library(fabletools)
```
```{r}
y <- tsibble(Year=2015:2019, Observation=c(123,39,78,52,110), index=Year)
y
index(y)
```
* tibble 객체를 tsibble객체로 변환
    * 출력하면 [1M]: 월별 자료임을 표시해줌
```{r}
z <- tibble(Month=c('2019 Jan', '2019 Feb', '2019 Mar', '2019 Apr', '2019 May'), Observation = c(50,23,34,30,25))
z %>%
  mutate(Month=yearmonth(Month)) %>%
  as_tsibble(index = Month)
class(z)
yearquarter(z$Month)
yearmonth(z$Month)
yearweek(z$Month)
#as_date(z$Month), ymd(z$Month) 는 월별이므로 NA로 처리됨
```




### The key variable
* 시계열이 여러개 있으면 key 변수를 이용하여 필요한 시계열만 추출함
* 예: tsibbledate::olympic_running 올림픽 육상기록 312x4


```{r}
library(tsibbledata)
class(olympic_running)  
olympic_running
index(olympic_running)
```

### Working with tsibble objects
* tsibbledata::PBS : 호주 월별 의료버험 약처방 65219x9
    * a10 : ATC2 == 'A10' : Antidiabetic drup(당뇨병 약) 매출
    * h02 : ATC2 == 'H02' : Corticosteroid drup(부신피질 호르몬제: 피부질환, 류마티스 등에 쓰임) 매출


```{r}
PBS
# 키변수 ATC2가 'A10'(당뇨병약)만 추출
PBS %>%
  filter(ATC2 == "A10")
```
```{r}
# 키변수 ATC2가 'A10'(당뇨병약)에 대해 월, 양도여부, 지급형태, 비용만 추출
PBS %>%
  filter(ATC2 == "A10") %>%
  select(Month, Concession, Type, Cost)
```
* 기술 통계량 : 월별 비용 합계(summarize는 그룹지정이 없으면 인덱스 변수 기준으로 요약함)
```{r}
PBS %>%
  filter(ATC2=='A10') %>%
  select(Month, Concession, Type, Cost) %>%
  summarise(TotalC = sum(Cost))
```
```{r}
PBS %>%
  filter(ATC2=='A10') %>%
  select(Month, Cost) %>%
  summarise(TotalC = sum(Cost))
```
```{r}
PBS %>%
  filter(ATC2=='A10') %>%
  select(Cost) %>%
  summarise(TotalC = sum(Cost))
```
```{r}
a10 <- PBS %>%
  filter(ATC2=='A10') %>%
  select(Cost) %>%
  summarise(TotalC = sum(Cost)) %>%
  mutate(Cost = TotalC/1e6)
a10
```

### read_csv/convert to a tsibble
* prison_population.csv
```{r}
# tibble로 읽기. 보통 날짜는 자동으로 처리됨
prison <- readr::read_csv("https://OTexts.com/fpp3/extrafiles/prison_population.csv")
```
```{r}
prison <- prison %>% 
  mutate(Quarter = yearquarter(Date)) %>%
  select(-Date) %>%
  as_tsibble(key= c(State, Gender, Legal, Indigenous), index=Quarter)
prison
```


### 2.2 Time plots
```{r}
melsyd_economy <- ansett %>%
  filter(Airports == "MEL-SYD", Class=="Economy")
melsyd_economy %>%
  autoplot(Passengers) +
    labs(title = "Ansett economy class passengers", subtitle = "Melbourne-Sydney") +
    xlab("Year")
```
```{r}
a10 %>% autoplot(Cost) + 
  ggtitle("Antidiabetic drug sales") +
  ylab("$million") + xlab("Year")
```

### 2.3 Time series patterns
### 시계열의 4가지 성분
* 추세성분(Trend)
* 계절성분(Seasonal)
* 순환성분(Cyclic)
* 랜덤성분, 잔여성분(Random,Residual)

### 2.4 Seasonal plots
```{r}
library(feasts)
a10 %>% gg_season(Cost, labels = "both") +
  ylab("$million")+
  ggtitle("Seasonal plot : antidiabetic drug sales")
```

### Multiple seasonal periods
```{r}
vic_elec
```
```{r}
vic_elec %>%
  gg_season(Demand,period = "day") + 
  theme(legend.position = "none")
```
```{r}
vic_elec
```
```{r}
vic_elec %>%
  gg_season(Demand,period = "week") + 
  theme(legend.position = "none")
```

```{r}
vic_elec
```
```{r}
vic_elec %>%
  gg_season(Demand,period = "year") + 
  theme(legend.position = "none")
```

### 2.5 Seasonal subseries plots
```{r}
a10 %>%
  gg_subseries(Cost)+
  ylab("$million") +
  xlab("Year") +
  ggtitle("Seasonal subseries plot : antidiabetic drug sales")
```

### Example: Australian holidya tourism
### tsibble::tourism
```{r}
tourism
```

```{r}
holidays <- tourism %>%
  filter(Purpose == "Holiday") %>%
  group_by(State) %>%
  summarise(Trips = sum(Trips))
holidays
```
```{r}
holidays %>% gg_season(Trips) + 
  ylab("thousands of trips") +
  ggtitle("Australian domestic holiday nights")
```
```{r}
holidays %>% gg_subseries(Trips) +
  ylab("thousands of trips") + 
  ggtitle("Australian domestic holiday nights")
```

### 2.6 Scatterplots
* 다수의 시계열은 산점도로 비교 가능
* 2014년 빅토리아 30분 간격 전기수요
```{r}
library(lubridate)
```

```{r}
vic_elec %>%
  filter(year(Time) == 2014) %>%
  autoplot(Demand) +
  xlab("Year: 2014") + ylab(NULL) +
  ggtitle("Half-hourly electricity demand: Victoria, Australia")
```

* 2014년 빅토리아 기온
```{r}
vic_elec %>%
  filter(year(Time) == 2014) %>%
  autoplot(Temperature) +
  xlab("Year: 2014") + ylab(NULL) +
  ggtitle("Half-hourly temperatures: Melbourne, Australia")
```

* 기온과 전기수요:
  * 기온이 높으면 전기수요도 높은 경향
  * 기온이 낮으면 전기수요가 높은 경향
```{r}
vic_elec %>%
  filter(year(Time) == 2014) %>%
  ggplot(aes(x = Temperature, y = Demand)) +
    geom_point() +
    ylab("Demand (GW)") + xlab("Temperature (Celsius)")
```

### Correlation
### Scatterplot matrices

```{r}
visitors <- tourism %>%
  group_by(State) %>%
  summarise(Trips = sum(Trips))
visitors
```

```{r}
visitors %>%
  ggplot(aes(x = Quarter, y = Trips)) +
    geom_line() +
    facet_grid(vars(State), scales = "free_y") +
    ylab("Number of visitor nights each quarter (millions)")
```

```{r}
library(GGally)
visitors %>%
  spread(State,Trips) %>% head()

```

```{r}
visitors %>%
  spread(State, Trips) %>%
  GGally::ggpairs(columns = 2:9)
```

### 2.7 Lag plots
```{r}
recent_production <- aus_production %>%
  filter(year(Quarter) >= 1992)
recent_production %>% gg_lag(Beer, geom="point")
```

### 2.8 ACF(Autocorrelation)

* 자기 상관계수(Autocorelation, ACF, ACF함수): 원시계열과 시차변수간 상관계수

$ r_k = \frac{\sum_{t=k+1}^{T}(y_t-\bar{y})(y_{t-k}-\bar{y})}{\sum_{t=1}^{T}(y_t-\bar{y})^2}$

* 예 : 맥주 생산량 (분기별 자료)

```{r}
recent_production %>% ACF(Beer, lag_max = 9)
```
```{r}
recent_production %>% ACF(Beer) %>% autoplot()
```

### Trend and seasonality in ACF
```{r}
a10 %>% ACF(Cost, lag_max = 48) %>% autoplot()
```

### 2.9 White noise
```{r}
set.seed(30)
y <- tsibble(sample = 1:50, wn = rnorm(50), index = sample)
y %>% autoplot(wn) + ggtitle("White noise")
```
```{r}
y %>% ACF(wn) %>% autoplot()
```

### 2.10 Exercise
### 2.11 Further reading
### 2.12 Appendix

```{r}
y <- c(4,2,0,1,3)
print(acf(y, type = 'cov'))
```
```{r}
print(acf(y,type='cor'))
```

```{r}
print(acf(y,type='partial'))
```
```{r}
cbind(y, lag(y),lag(y,2), lag(y,3), lag(y,4))
```
```{r}
library(tidyverse)
cbind(y, lag(y), lag(y,n=2), lag(y,n=3))
```

```{r}
cbind(y, lead(y), lead(y,n=2), lead(y, n=3))
```

* feasts::ACF : 모두 1차부터 계산
```{r}
tsb <- tsibble(i=1:5, y=c(4,2,0,1,3), index=i)
autoplot(tsb,y)
```

```{r}
ACF(tsb,y,type='cov')
ACF(tsb,y,type='cor')
ACF(tsb,y,type='par')
```
```{r}
PACF(tsb,y)
tsb %>% gg_lag(y, geom='point')
```
```{r}
tsb %>% ACF(y, lag_max = 4, type='cov') %>% autoplot()
```
```{r}
tsb %>% ACF(y, lag_max = 4) %>% autoplot()
```

```{r}
tsb %>% ACF(y, lag_max = 4, type='partial') %>% autoplot()
```

```{r}
tsb %>% features(y, ljung_box, lag=4, dof=0)
```

```{r}
feasts::gg_tsdisplay(tsb,y,plot='partial')
```

```{r}
LDF <- read.csv(textConnection('
day, a, y
1, ss, 50
1, gg, 100
2, ss, 60
2, gg, 110
3, ss, 80
3, gg, 150'))
LDF
```
```{r}
tsb <- as_tsibble(LDF, key=a, index=day)
tsb
```
```{r}
autoplot(tsb)
filter(tsb, a=='gg')
filter(tsb, day<3)
```

















